【裁判字號】    98,訴,1794
【裁判日期】    981130
【裁判案由】    歸還財物
【裁判全文】
臺灣臺中地方法院民事判決              98年度訴字第1794號
原      告  乙○○
法定代理人  甲○○
            丁○○○
訴訟代理人  戊○○
            丙○○
            胡達仁律師
被      告  庚○○
            己○○
上二人共同訴訟代理人  劉嘉堯律師
上列當事人間請求歸還財物事件，經於民國98年10月26日言詞辯
論終結，本院判決如下：
    主    文
原告之訴及假執行之聲請均駁回。
訴訟費用由原告負擔。
    事實及理由
壹、原告訴之聲明：被告應共同給付原告新臺幣（下同）1,000,
    000元，及自起訴狀繕本送達之翌日（即民國98年8月11日）
    起至清償日止，按週年利率百分之5計算之利息。另陳述：
    一、被告己○○為訴外人擎天保全股份有限公司（下稱擎天
        公司）之負責人，被告庚○○則為被告己○○之配偶，
        並協助被告己○○處理訴外人擎天公司之帳務、會計及
        日常大小事務。原告原任職擎天公司保全員，90年10月
        26日，依訴外人擎天公司指示前往臺中市○○○路106
        號羅莎餐廳收取帳款，因遭訴外人陳國忠毆打，致原告
        受有頭部外傷併硬腦膜下出血及顱骨骨折、左右膝擦傷
        等傷害，雖經送醫施行手術救治，仍因雙側肢體無力及
        異常張力，而無法站立，並呈現創傷性腦損傷併水腦及
        雙側偏癱之植物人狀態。
    二、原告傷後領取有勞工保險之傷病給付240,900元及殘廢
        給付990,000元，因原告當時住院治療，乃委由被告代
        為領取，迄至95年3月30日被告與原告之法定代理人甲○○達成和解，始將上開勞保給付扣除被告前所為原告
        代付之相關醫療費用後，返還905,039元於原告。
    三、原告任職訴外人擎天公司期間，另參加有訴外人擎天公
        司向訴外人南山人壽保險股份有限公司（下稱南山人壽
        ）投保之員工團體1年期人壽保險及團體意外傷害保險
        。訴外人南山人壽並曾於91年5月31日依約給付保險金
        支票（票號UA0000000、付款人合作金庫台中分行）1,0
        00,500元予原告，並由被告於91年6月初代原告領取之
        。被告領取上開南山人壽保險金支票後，即於91年6月1
        0日前往台中商業銀行開設「原告」名義（帳號0000000
        00000）及「原告與被告庚○○」聯名名義（帳號00000
        0000000）之二個存款帳戶，用以代收上開支票。被告
        嗣後並將系爭南山人壽支票兌領之南山人壽保險金，轉
        入訴外人擎天公司在台中商業銀行所開立之另一帳戶內
        （帳號00000000000）。原告屢次向被告請求返還系爭
        南山人壽保險金，被告皆以已於95年3月30日與原告法
        定代理人甲○○達成和解為由，拒絕返還。
    四、查95年3月30日原告法定代理人甲○○僅係就勞保給付
        部分與被告己○○達成和解，與系爭南山人壽保險金非
        屬同一。被告雖辯稱系爭南山人壽保險金乃係原告同意
        交其保管云云。然查，原告雖於91年6月26日即入住興
        安診所附設護理之家，然因原告為低收入戶，毋需支付
        看護費及其他費用，故被告所辯其為原告支出132萬餘
        元看護費及其他費用云云，顯不足採。又兩造於95年3
        月30日和解時，依被告提出之費用明細表所計，其僅為
        原告支出211,297元，而原告所得之勞保給付為1,230,9
        00元，其他給付計為122,632元，經扣除被告所為原告
        支出之211,297元後，尚餘1,142,235元，兩造始達成返
        還金額905,039元之和解內容，尚低於相抵後之金額，
        顯見和解之範圍並不包括系爭南山人壽保險金在內。又
        原告受傷後成為植物人，並經法院民事裁定宣告為禁治
        產人，急需系爭南山人壽保險金以維持生活。原告爰以
        起訴狀繕本之送達而終止兩造間之委任關係，兩造間之
        委任關係既經終止，被告繼續占有屬原告所有之系爭南
        山人壽保險金，自屬無法律上之原因，為此爰依不當得
        利規定請求被告返還。
貳、被告答辯聲明：原告之訴及假執行之聲請均駁回，如受不利
    判決，願供擔保，請准宣告免為假執行。另陳述：
    一、被告固有於91年6月初代原告領取南山人壽所給付之保
        險金支票，並偕同原告於91年6月10日前往台中商業銀
        行開設「原告」名義（帳號000000000000）及「原告與
        被告庚○○」聯名（帳號000000000000）之二個帳戶，
        以代收上開保險金支票之事實。惟南山人壽之經辦人員
        於刑事案件偵查中證稱：「…伊告訴乙○○（即原告）
        理賠支票下來了，乙○○當時也說好，且從頭到尾都笑
        笑的，故伊便請乙○○蓋手印，蓋好之後伊並詢問乙○○支票怎麼辦，乙○○就請伊拿給老闆娘即被告庚○○
        ，伊後來再跟乙○○說，蓋手印完後是否再蓋個章，乙○○便告知伊，公司有章，請伊去公司蓋章，完了之後
        還向伊說謝謝。伊記得當時乙○○確實意識清楚，且當
        時支票確實係乙○○簽收。」等語，顯見上開保險金支
        票委由被告代收，確係原告意識清楚下所為。
    二、原告之父甲○○經被告己○○以94年9月6日存證信函通
        知後，始於95年3月出面處理原告之醫療及安養事宜。
        在此之前，原告之所有醫療及安養費用，皆由被告代墊
        ，自原告事故發生起至達成和解之日止，歷時4年餘，
        換算此期間共支出1,325,861元，照顧一位全天候臥病
        在床之病人，4年多支出132萬餘元，實屬合理。91年5
        月31日南山人壽所給付之系爭保險金，經證人黃俊興及
        林玉明見證，原告係在意識清楚下與被告達成協議，同
        意被告動用系爭南山人壽保險金以支付原告所有醫療及
        安養費用之開銷，始透過銀行共同開戶後，交由被告全
        權使用，此有證人黃俊興於偵查中證稱：「那時林玉明
        找伊去看乙○○，因為林玉明是受己○○的委託要處理
        乙○○與己○○的和解書，那時候乙○○意識很清楚，
        …因為乙○○談到他之前與己○○已經在台中市警察局
        第二分局和解，所以補足之前和解不足的事項。」、「
        （問：在台中市二分局偵查隊時，他（即原告乙○○）
        是如何說的？答：當初和解時內容，己○○會將和解金
        額寄或是匯給乙○○的家屬，那時乙○○有在場。」
    三、原告於91年6月10日協同被告庚○○至訴外人台中商業
        銀行崇德分行辦理聯合開戶，所有申辦文件皆在其意識
        清楚下親自簽名，有證人台中商業銀行業務員陳怡文於
        偵查庭時證稱：「（問：當時是否由你本人與乙○○接
        洽開戶之事？）答：是伊本人，而且乙○○意識也很清
        楚，當時伊有告知乙○○開戶的用意，他也都能點頭，
        他本人親自簽名。（問：所謂的乙○○意識清楚，是指
        何種情形下意識清楚？）答：因為我告知他相關事情時
        他都有反應，會點頭回應」，足見開戶一事，原告亦知
        悉且同意。
    四、95年3月30日被告己○○與原告之法定代理人甲○○所
        成立之和解書，內容明確記載：「茲同意由甲方（即被
        告己○○）返還代保管之保險金計新台幣九十萬五千零
        三十九元整。嗣後無論如何情形乙方乙○○或任何其他
        人不得再向甲方要求其他賠償並不得再有異議及追訴等
        情事。」又原告本人另於96年2月23日簽立同意書記載
        ：「曾有在台中市二分局偵查隊簽具和解書，其已有含
        前項（即系爭南山人壽保險金動支事宜）之意，今日書
        面特註補明，並感謝擎天公司曾為我安排及處理，使我
        能安心養病」等語，亦證系爭南山人壽保險金確係經原
        告同意由被告為其全權使用在先；另勞保給付係91年至
        92年間所取得，南山人壽保險金則係91年6月間領得，
        而兩造達成和解之時間則為95年3月30日，顯見兩造成
        立和解時，原告業已知悉領取有南山人壽之保險金，揆
        諸一般經驗法則，兩造既欲就保險金返還事項進行和解
        ，當係就上開二部分保險金一併為之，焉有僅就其中一
        部分為和解之理？且和解書上所稱之「保險金」並未限
        定僅針對「勞保給付」，自應包括系爭南山人壽保險金
        在內。足證被告所代保管之保險金，經扣除代墊之醫療
        及安養相關費用後，已全數歸還原告，原告並同意放棄
        事後就此部分之任何請求。按和解有使當事人拋棄之權
        利消滅及使當事人取得和解契約所訂明權利之效力，民
        法第737條定有明文。是和解契約成立後，應依和解契
        約所創設之法律關係定當事人間之權利義務關係，至於
        和解成立以前之法律關係如何，概置不問。縱和解之成
        立，係出於錯誤而為，除有民法第738條所定各款事項
        外，當事人不得以錯誤為理由撤銷之（參最高法院72
        年度台上字第940號判決意旨）。另民事訴訟如係由原
        告主張權利者，應先由原告負舉證之責，若原告先不能
        舉證，以證實自己主張之事實為真實，則被告就其抗辯
        事實即令不能舉證，或其所舉證據尚有疪累，亦應駁回
        原告之請求（參最高法院17年上字第917號判例意旨）
        。本件兩造既已於95年3月30日達成和解，原告於簽署
        和解書時，已然同意放棄其他法律請求或訴追之權利，
        被告並已履行和解內容。是和解成立後，兩造均應受該
        和解契約之拘束，不得事後翻異，更就和解前之法律關
        係再行主張，原告所為請求，於法無據。
、法院得心證之理由：
    一、經查，被告己○○為訴外人擎天公司之負責人，被告庚○○為被告己○○之配偶，協助被告己○○處理訴外人
        擎天公司之帳務、會計及日常大小事務。原告原任職訴
        外人擎天公司之保全員，90年10月26日原告依訴外人擎
        天公司指示前往臺中市○○○路106號羅莎餐廳收取帳
        款，遭訴外人陳國忠毆打，致受頭部外傷併硬腦膜下出
        血及顱骨骨折、左右膝擦傷等傷害，經送醫救治，仍因
        雙側肢體無力及異常張力，而無法站立，並呈現創傷性
        腦損傷併水腦及雙側偏癱之狀態。原告傷後均由被告協
        助安排就醫及療養事宜，原告依勞工保險條例，曾自91
        年2月間起至92年12月19日止，陸續領取勞工保險傷病
        給付240,900元及殘廢給付990,000元，另原告任職訴外
        人擎天公司期間，參加有訴外人南山人壽之員工團體1
        年期人壽保險及團體意外傷害保險。訴外人南山人壽已
        於91年5月31日給付記名保險金支票（票號UA0000000、
        付款人為合作金庫台中分行）1,000,500元予原告，原
        告於91年6月10日偕同被告庚○○前往台中商業銀行崇
        德分行開設「原告名義」之存款帳戶（帳號0000000000
        00）及「原告與被告庚○○名義」之聯名帳戶（帳號00
        0000000000），用以兌領上開支票。95年3月30日原告
        法定代理人甲○○出面與被告己○○達成和解，並簽立
        和解書，被告曾提出「乙○○勞健給付明細」，其上記
        載自90年11月9日起至92年12月19日之收支明細。被告
        另提出證人黃俊興及林玉明所見證之96年2月23日同意
        書等情，業據兩造分別提出相關文件資供為證，核與本
        院依職權調取之臺灣臺中地方法院檢察署97年度偵字第
        13030號偵查卷證相符，且為兩造所不爭執，核屬實在
        。
    二、按稱委任者，謂當事人約定，一方委託他方處理事務，
        他方允為處理之契約；又當事人之任何一方，得隨時終
        止委任契約，民法第528條、第549條第1項分別定有明
        文。是委任契約不論有無報酬，或有無正當理由，均得
        隨時終止。又受任人於受任關係終止時，所負報告委任
        事務進行顛末之義務，包括計算在內。倘受任人未為報
        告，委任人無須先行請求其計算，而得以自己之計算逕
        行請求給付，受任人如有爭執，則由法院調查審認之。
        且受任人因處理委任事務，所收取之金錢、物品及孳息
        ，應交付於委任人。受任人以自己之名義，為委任人取
        得之權利，應移轉於委任人。同法第540條、第541條亦
        分別定有明文。本件原告主張被告受其委託代為處理原
        告相關醫護療養事務，經被告允為處理一節，亦為被告
        所未爭執。是本件爭點所在，乃係原告之父親甲○○代
        理原告於95年3月30日與被告己○○所簽立之和解書，
        其和解效力範圍除勞保給付之外，是否包含系爭南山人
        壽保險金在內？
        （一）按民法舉證責任之分配，旨在使提出有利於己之
              主張者，負有舉證證明其權利存在之事實，如無
              法積極舉證證明其權利存在，即應受不利之判斷
              ，然立於攻擊防禦方法均屬相當之對立兩造，自
              仍應各盡其所能，進行攻防，在事實、證據不明
              情況下，再依據舉證之所在，敗訴之所在原理進
              行判斷，方符民事訴訟法當事人進行主義之精神
              。又按，解釋當事人之契約，應以當事人立約當
              時之真意為準，而真意何在，又應以過去事實及
              其他一切證據資料為斷定之標準，不能拘泥文字
              致失真意；易言之，解釋當事人所立書據之真意
              ，以當時之事實及其他一切證據資料為其判斷之
              標準，不能拘泥字面或截取書據中一二語，任意
              推解致失真意。
        （二）經查，原告係於90年10月26日因遭訴外人陳國忠
              毆打致傷送醫救治，證人即南山人壽保險業務員
              蔡月美於刑事案件偵查中到庭結證：...理賠金
              支票核撥下來後...楊淵晾課長陪同至太原路上
              的看護中心找告訴人乙○○...當時告訴人還有
              找1個看護，伊就告訴乙○○理賠支票下來了，
              乙○○當時也說好，且從頭到尾都笑笑的，故伊
              便請乙○○蓋手印，蓋好之後伊並詢問乙○○，
              支票怎麼辦，乙○○就請伊拿給老闆娘，伊後來
              再跟乙○○說，蓋手印完後是否再蓋個章，乙○○便告知伊公司有章，請伊拿去公司蓋章，完了
              之後還向伊說謝謝。伊記得當時乙○○確實意識
              清楚，且當時支票確實係乙○○親自簽收的等語
              明確，並有南山人壽保險股份有限公司96年4月
              27日之函文、97年1月31日函文及理賠說明書附
              於偵查卷內可參。
        （三）證人即即臺中商銀承辦人員陳怡文亦於偵查中到
              庭證稱：「（問：當時是否由你本人與乙○○接
              洽開戶之事？）是伊本人，而且乙○○意識也清
              楚，當時伊有告知乙○○開戶的用意，他也都能
              點頭，他本人就親自簽名）。（問：所謂的乙○○意識清楚，是指何情形下意識清楚？）因為我
              伊告知他相關事情時他都有反應，會點頭回應。
              （問：當時庚○○有無在旁搭腔或協助簽名？）
              簽名確實是乙○○親簽沒錯，至於庚○○當時有
              無說什麼，伊已經不記得了。但是伊在跟乙○○
              說明時，都是我們在對答而已」等語明確。足見
              系爭保險金之領取，乃至銀行帳戶之開立，均係
              在承辦人員親自訪談原告後，經原告本人親自同
              意及親自簽名確認下，始行為之。
        （四）臺灣臺中地方法院檢察署檢察官前於98年2月3日
              親至原告所在之護理之家勘驗原告之身體狀況，
              當時原告左手活動自如且正常，而右手在左手之
              輔助下，亦可輕微活動，且手指並可握力。另確
              認原告之精神狀況後進行訊問，原告於偵訊過程
              中除可回應及理解檢察官所訊問之問題外，並另
              陳稱：「（問：你之前是否在擎天保全公司工作
              ？）有，伊是擔任保全員，從85年開始擔任，直
              到事情發生後，就是伊去酒店收帳被毆打，被打
              頭部。（問：事發後，是何人將你送醫急救？）
              是伊公司的人。（問：事後是何人照顧你？）一
              開始是公司的人將伊送醫，後來有轉送到彰化縣
              治療，之後才到興安診所附設護理之家，轉送到
              興安診所也是擎天保全公司的人。（問：擎天保
              全公司在事發後是否有派人照顧你？）就是診所
              裡面的醫療人員，及護理之家的照顧人員。（問
              ：是否認識黃俊興及林玉明？）認識，黃俊興是
              酒店的經理，林玉明是擎天保全公司的經理，他
              們在事發後有探望過伊，其中以林玉明探望比較
              多次，且都會買東西給伊，通常都是買吃的。（
              問：己○○、庚○○是否認識？）己○○是伊老
              闆，庚○○是老闆娘。（問：在你送醫急救到轉
              送護理之家過程中，家屬是何人照顧你？）都是
              伊爸爸甲○○，之所以轉送到護理之家，是因為
              公司的人認識這裡的人。（問：你是否曾經接受
              過電視台的訪問？）有，當時伊的意識清楚。（
              問：提示97年度偵字第13030號卷證96年2月3日
              所簽立的同意書，該同意書是何種情形下簽立的
              ？）伊沒有印象了。（問：林玉明、黃俊興有無
              找你簽立相關文件？）有，但何時伊忘記了。（
              問：你是否曾經在臺中商業銀行開戶過？）沒有
              印象了。（問：現在是否可以親筆簽寫自己的名
              字？）可以」等語。足徵原告雖因身體受損，導
              致肢體及語言認知能力有所減損，惟其就一般對
              話及事務之理解，均可正常應對，核非完全無行
              為能力。另該署檢察官勘驗原告先前接受電視訪
              問之錄影光碟，勘驗結果亦呈現：原告之右手仍
              可自行移動，且對記者之提問，均能理解意義並
              進行對答。亦有該署之勘驗筆錄可參。另證人即
              護理之家護理人員林冠豔亦證稱：乙○○意識平
              日算是清楚，只是對於日期比較無法記憶，平常
              問答均正常，有時表達的意思，要仔細跟他確認
              。另乙○○平日很少寫字，但左手活動正常，右
              手則需輔助等語明確。原告前於本院91年度訴緝
              字第656號刑事案件審理過程中不僅可出庭作證
              ，並能說明其遭毆打成傷之結果。足徵原告傷後
              對於日常生活事務之理解仍有一定程度之能力，
              核非原告起訴狀所稱之全然無法溝通之植物人狀
              態。原告另經檢察官當庭命其在無人輔助下書寫
              姓名，原告以左手輔助右手之情形下，可完成其
              自身姓名之簽寫，經檢察官比對臺中商銀之存款
              業務往來申請約定書上之原告字跡，筆跡走勢均
              相似。是綜合上開證人證言及文件資料相互勾稽
              以觀，原告之意識能力，尚屬清楚，難認其有意
              識不情，無法理解開戶及和解意義之情事。
        （五）被告於原告傷後，確有為原告處理醫療及看護等
              事宜，相關費用亦係被告代原告處理，亦有興安
              診所附設護理之家97年4月17日函文、轉診資料
              、費用清償文件、被告所庭呈之支出明細說明及
              勞健保給付明細等附於刑事卷內可憑。原告雖主
              張卷附96年2月23日之「同意書」並非真正云云
              。惟檢察官前曾向興安診所附設護理之家函查原
              告96年2月間之請假外出及訪客會見紀錄，經該
              護理之家函覆結果，96年2月23日17時18分確有
              訪客登記「林玉明」之紀錄。而證人林玉明於偵
              查中亦到庭結證：2月23日有去看乙○○，那時
              候他的精神狀態很好，可以喊出伊的名字，他沒
              有辦法上下床，需要人扶，他的行動需要人家扶
              助，所以其實他的行動不方便，他的手並沒有包
              紮，手可以拿住筆桿等語；另一同前往之證人黃
              俊興於偵查中亦結證：那時林玉明找伊去看乙○○，因為林玉明是受己○○的委託要處理乙○○
              與己○○的和解書，那時候乙○○意識很清楚，
              而且還可以起來坐，也有下床走路，那與伊等亦
              互動良好，那時候乙○○的家屬沒有在現場，伊
              等在那邊待約30分鐘左右，因為乙○○談到他之
              前與己○○已經在臺中市警察局第二分局和解，
              所以補足之前和解不足的事項。他那天並沒有包
              紮，而且他的手也沒有包紮，手的活動也正常，
              他的簽名也是正常，他簽完後我們說有空在去看
              他等語明確。
        （六）卷附95年3月30日在臺中市警察局偵查隊所簽立
              之系爭和解書記載：「一、玆同意由甲方返還代
              保險金計新臺幣玖拾萬伍仟零參拾玖元整。二、
              嗣後無論如何情形乙方乙○○或任何其他人不得
              再向甲方（指被告）要求其他賠償並不得再有異
              議及追訴等情事。」，另96年2月23日「同意書
              」上亦載明：原告曾口頭同意，擎天公司參保南
              山人壽之理賠金交被告己○○為原告使用於養病
              ，前在臺中市警察局偵查隊所簽立之「和解書」
              已含其意在內等語。參以原告前於91年6月間即
              已知悉領取有系爭南山人壽保險金，並委由被告
              代為保管及處理費用收支在先，迄至95年3月簽
              立和解書之前，原告之醫療及安養事宜及醫療與
              安養費用，復均由被告代為處理，而自原告發生
              事故90年10月起至和解成立之95年3月止，已歷
              時4年餘。足認原告所稱：95年3月簽立和解書時
              ，不知有系爭南山人壽保險金，和解範圍不及於
              系爭南山人壽保險金等語，尚非有據。
    三、按和解，如當事人以他種之法律關係或以單純無因性之
        債務約束等，替代原有之法律關係而成立者，為屬於創
        設性之和解；倘以原來而明確之法律關係為基礎而成立
        和解時，則屬認定性之和解。故以原來明確之法律關係
        為基礎而成立之和解，既僅有認定效力，債權人雖非不
        得依原來之法律關係再訴請債務人給付，然法院不得為
        與和解結果相反之認定而已。又和解之範圍，雖應以當
        事人相互間欲求解決之爭點為限，至於其他爭點或尚未
        發生爭執之法律關係，雖與和解事件有關，如當事人並
        無欲求一併解決之意思，要不能因其權利人未表示保留
        其權利，而認該權利已因和解讓步視為拋棄而消滅，然
        主張無一併解決之意之當事人一方，就和解之範圍僅係
        一部和解一節，應負證明之責。至和解之本質，究為創
        設，抑為認定，應依和解契約之內容定之。當事人以他
        種之法律關係或以單純無因性之債務約束等，替代原有
        之法律關係時，屬於創設；否則，以原來而明確之法律
        關係為基礎而成立和解時，則屬認定。本件兩造於95年
        3月30日所簽立之和解書，核其內容並非以他種之法律
        關係替代原有之法律關係，應屬認定性質之和解，兩造
        成立和解時，既未合意排除系爭南山人壽保險金於和解
        範圍之外，亦無明文約定上開和解條件僅限於勞保給付
        之部分，而和解契約成立後，自應依該和解契約所約定
        之內容以定當事人間之債權及債務關係。縱和解之成立
        ，有出於錯誤而為者，然除有民法第738條所定各款事
        項外，當事人尚不得以錯誤為理由撤銷之。本件原告復
        未主張系爭和解內容有民法第738條所定各款事由而欲
        對被告為撤銷和解之表示，則系爭和解書所表彰之和解
        契約之內容，仍有拘束雙方之效力，被告復已依和解書
        之約定給付原告905,039元完畢，法院而不得另為與和
        解結果相反之認定，則原告再依原委任關係終止後之不
        當得利規定，請求被告於和解書之約定之905,039元之
        外，另行返還系爭南山人壽保險金10 0萬元，於法自非
        有據。
肆、綜上所述，，原告本於委任關係終止後之不當得利之法律關
    係，訴請被告另給付1,000,000元，及自起訴狀繕本送達之
    翌日（即98年8月11日）起至清償日止，按週年利率百分之5
    計算之利息，為無理由，其訴應予駁回；另其假執行之聲請
    ，亦失所附麗，併予駁回。
伍、本件事證已臻明確，兩造其餘攻擊防禦方法及舉證，核與判
    決結果無影響，爰不逐一論述，併予敘明。
陸、據上論結，原告之訴為無理由，依民事訴訟法第78條，判決
    如主文。
中    華    民    國    98    年    11    月    30    日
                  民事第四庭    法  官  林宗成
上正本係照原本作成。
如對本判決上訴，須於判決送達後20日內向本院提出上訴狀。
中    華    民    國    98    年    11    月    30    日
                                書記官


司法院資訊處製作；財團法人民間司法改革基金會備份。
